【裁判字號】    89,訴,721
【裁判日期】    890704
【裁判案由】    毒品危害防制條例
【裁判全文】
臺灣板橋地方法院刑事判決                          八十九年度訴字第七二一號
    公  訴  人  臺灣板橋地方法院檢察署檢察官
    被      告  甲○○
右列被告因違反毒品危害防制條例案件，經檢察官提起公訴 (八十九年度偵字第三八
六二號），本院判決如左：
    主  文
甲○○連續轉讓第貳級毒品安非他命，累犯，處有期徒刑壹年貳月。扣案之第貳級毒
品安非他命肆包（淨重壹拾柒公克）及殘渣袋壹拾肆個內所含安非他命殘渣均沒收銷
燬之。
    事  實
一、甲○○於民國八十五年間因違反麻醉藥品管理條例案，經本院判處有期徒刑六月
    確定，嗣於八十六年九月十日易科罰金執行完畢，猶不知悔改，明知安非他命係
    屬第二級毒品，猶基於轉讓毒品之概括犯意，自八十八年十二月間某日起，至八
    十九年二月十五日止，在台北縣板橋市區○路一七八號二樓，連續無償轉讓第二
    級毒品安非他命予丙○○二次及乙○○一次。嗣於八十九年二月十五日晚間十時
    十分許，在上址為警在場當場查獲甲○○、丙○○及乙○○等人，並扣得不知何
    人所有之第二級毒品安非他命四包（淨重共十七公克）、吸食器一個、電子磅秤
    一個、安非他命殘渣袋十四個、包裝袋一百十二個、玻璃球五個、分裝用小湯匙
    一支、行動電話一具及現金新台幣（下同）一萬元。
二、案經台北縣警察局三重分局報請台灣板橋地方法院檢察署檢察官偵查起訴。
    理  由
一、訊據被告甲○○矢口否認有何犯行，辯稱：伊未轉讓安非他命予丙○○及乙○○
    ，都是伊與他們合資共同買安非他命，其中伊與丙○○合資共同購買過二次，一
    次是白天中午，一次是晚間，彼此各出資一千元，由丙○○駕車載伊去南崁向陳
    為民購買安非他命一包回來後平分吸用，另有某一晚間時，陳為民至板橋市區○
    路一七八號二樓來找伊，剛好乙○○亦在場，伊遂與乙○○各出資五百元一起向
    陳為民購買安非他命一包，再平分吸用云云。經本院隔離訊問，證人丙○○於本
    院審理時證稱：伊去前揭板橋市區○路地址找被告，當時伊與被告及乙○○均在
    場，伊向被告說他的心情不佳，被告就提供其桌上的安非他命給伊吸用，伊未給
    付被告任何對價，伊亦未曾與被告一起去購買安非他命，伊僅去被告的前揭住處
    吸用安非他命二次，每次約吸用數口，被告未向伊收錢等語（見本院六月二十日
    筆錄）；且證人丙○○於警訊及偵查中亦一致證稱是被告免費提供安非他命給伊
    吸用共二次等語（見偵查卷第十二頁反面及第四五頁反面）。另證人乙○○先於
    警訊中證稱：伊第一次於八十八年十月十五日二十時許在板橋市○○路「迪斯耐
    保齡球館」外，以五百元向被告購買安非他命０點三公克，之後又去被告住處或
    路邊向被告購買安非他命，共購買五次，有時伊為被告代勞購買日用品，亦會免
    費獲得被告贈送的安非他命，警方扣案物品均是被告所有云云（見偵查卷第十五
    頁），嗣於偵查中改口證稱：伊於八十八年十二月間是第一次至警方查獲的現址
    ，是被告帶伊去，被告當時免費提供伊吸用安非他命，後來第二次再去該處找被
    告甲○○吸用安非他命時，就當場遭警方查獲，現場扣案物不是被告所有，是陳
    為民所有等語（見偵查卷第四四頁反面），嗣又於本院審理時改口證稱：伊在板
    橋市○○路迪斯耐保齡球館外與被告合資共同買安非他命，共合資向陳為民購買
    五次，有時是被告騎機車至板橋市區○路的陳為民住處購買，另一次是伊與被告
    一起去區運路的陳為民住處購買，最後一次伊與被告再去區運路該址向陳為民購
    買安非他命，但陳為民不在，伊與被告均遭警方查獲，現場扣案物品是陳為民所
    有等語（見本院六月二十日筆錄）。經核被告甲○○所辯如何合資購買安非他命
    之詞，顯與證人乙○○於本院審理時所證稱合資情形不同，堪認證人乙○○於本
    院審理時所述證詞不實，顯係迴護被告之詞，不足為取，應以其偵查所證始為實
    在。另證人丙○○於警訊偵查及本院審理時均一致證稱被告轉讓安非他命情形甚
    詳。是以被告甲○○所辯，無非事後畏罪之詞，不足採信。此外，現場扣有毒品
    安非他命四包（淨重共十七公克），及吸食器一個、電子磅秤一個、安非他命殘
    渣袋十四個、包裝袋一百十二個、玻璃球五個、分裝用小湯匙一支可證。本件事
    證明確，被告犯行堪以認定。
三、核被告甲○○所為，係犯毒品危害防制條例第八條第二項之轉讓第二級毒品安非
    他命罪。被告非法持有毒品安非他命之低度行為，分別為轉讓毒品安非他命之高
    度行為所吸收，不另論罪。另被告先後多次轉讓安非他命之犯行，時間緊接，犯
    罪構成要件相同，顯係基於概括犯意而為，應依連續犯論以一罪，並加重其刑。
    又被告於八十五年間因違反麻醉藥品管理條例案，經本院判處有期徒刑六月確定
    ，嗣於八十六年十一月二十九日執行完畢，此有台灣高等法院檢察署刑案紀錄簡
    覆表一件在卷可稽，其於五年內再犯本件有期徒刑以上之罪，為累犯，應依法遞
    加重其刑。爰審酌被告之品行、犯罪之動機、目的、手段、所生危害、犯罪後態
    度等一切情狀，量處如主文所示之刑。
三、查獲之第二級毒品安非他命四包（淨重十七公克）、吸食器一個、電子磅秤一個
    、安非他命殘渣袋十四個、包裝袋一百十二個、玻璃球五個、分裝用小湯匙一支
    、行動電話一具及現金一萬元，因與本件轉讓犯罪無涉，爰不另為沒收之諭知。
據上論斷，應依刑事訴訟法第二百九十九條第一項前段、毒品危害防制條例第八條第
二項、第十八條第一項、刑法第十一條前段、第五十六條、第四十七條，判決如主文
。
本案經檢察官高俊申到庭執行職務
中      華      民      國    八十九    年      七      月      四      日
                                      臺灣板橋地方法院刑事第二庭
                                          法  官  黃  惠  瑛
右正本證明與原本無異。
如不服本判決，應於判決送達後十日內，向本院提出上訴狀。
                                          書記官  張  志  華
中      華      民      國    八十九    年      七      月      七      日
附錄本案論罪科刑法條全文：
毒品危害防制條例第八條：
轉讓第一級毒品者，處一年以上七年以下有期徒刑，得併科新臺幣一百萬元以下罰金
。
轉讓第二級毒品者，處六月以上五年以下有期徒刑，得併科新臺幣七十萬元以下罰金
。
轉讓第三級毒品者，處三年以下有期徒刑，得併科新臺幣三十萬元以下罰金。
前三項之未遂犯罪之。
毒品危害防制條例第十八條：
查獲之毒品及專供製造或施用毒品之器具，不問屬於犯人與否，均沒收銷燬之。但合
於醫藥或研究之用者，得不予銷燬。
前項合於醫藥或研究用毒品或器具之管理辦法，由法務部會同行政院衛生署定之。


司法院資訊處製作；財團法人民間司法改革基金會備份。
